---
title: "CONSTRUYA 4 CONGLOMERADOS EN LA POBLACIÓN DONDE CADA UNO TIENE 5 ELEMENTOS"
author: "Hernan Perci Nuñez Palomino - Oliver Polin Espejo - Sussan Villaorduña"
date: "Ultima edicion `r format(Sys.time(), '%d %B %Y')`"
output: 
  word_document:
    df_print: kable 
    toc: yes
    fig_width: 5
    fig_height: 5
    fig_caption: yes
---

```{r setup, include=FALSE}
knitr::opts_chunk$set(echo = TRUE)
```

```{r, include=FALSE}
library(tidyverse)
```


# construccion de conglomerados y elementos de la poblacion

```{r, warning = FALSE}

# numero de conglomerados
N <- 4
# numero de elementos por conglomerado (tamaños iguales)
M <- 5
# tabla
conglomerado <- rep(1:N, M)
set.seed(123)
valores <- rnorm(n = N * M, mean = 0, sd = 1)
data <- tibble(conglomerado, valores) %>%
  nest(-conglomerado)
(unnest(data, -conglomerado))
```

* La media poblacional por elementos es `r mean(valores)`.
* La varianza poblacional es `r var(valores) * ((N * M) - 1) / (N * M)`

# muestra de 3 conglomerados en primera etapa

```{r}

n <- 3
set.seed(123)
muestra_1_etapa <- data %>%
  filter(conglomerado %in% sample(1:N, size = n))
(unnest(muestra_1_etapa, -conglomerado))
```


# muestra de 3 elementos de cada conglomerado en segunda etapa

```{r}

m <- 3
set.seed(123)
muestra_2_etapa <- muestra_1_etapa %>%
  mutate(mi = map(data, ~sample_n(tbl = ., size = m))) %>%
  select(conglomerado, mi)
(unnest(muestra_2_etapa, -conglomerado))
```


# estimar el total poplacional, media por conglomerados y media por elementos

## estimaciones en segunda etapa

```{r}

(estimaciones_2_etapa <- muestra_2_etapa %>%
  mutate(promedio = map(mi, ~ mean(x = unlist(x = .)))) %>%
  select(conglomerado, promedio) %>%
  unnest(promedio) %>%
  mutate(total = M * promedio))
```


## estimaciones en primera etapa

```{r}

(estimaciones_1_etapa <- tibble(media_conglomerado = c(sum(estimaciones_2_etapa$total) / n), 
                               total = c(N * sum(estimaciones_2_etapa$total) / n),
                               media_elemento = c(sum(estimaciones_2_etapa$total) / (n * M))))

```


# varianza de cada estimador

```{r}

# cuasivarianza poblacional entre conglomerados
cuasi_entre <- data %>%
  mutate(Yi = map(data, ~ sum(.))) %>%
  unnest(Yi) %>%
  select(Yi) %>%
  mutate(S2bi = ((Yi - mean(Yi))^2) / (N - 1)) %>%
  summarise(S2b = sum(S2bi))
# cuasivarianza poblacional dentro de conglomerados
cuasi_dentro <- data %>%
  mutate(S2wi = map(data, ~ var(x = .))) %>%
  unnest(S2wi) %>%
  select(S2wi)
# varianzas
varianza_total_estimado <- ((N^2) * ((1 / n) - (1 / N)) * cuasi_entre$S2b) +
  ((N / n) * (M^2) * ((1 / m) - (1 / M)) * sum(cuasi_dentro$S2wi))
varianza_media_conglomerado_estimado <- varianza_total_estimado / (N^2)
varianza_media_elemento_estimado <- varianza_media_conglomerado_estimado / (M^2)

```


* La varianza del total estimado es `r varianza_total_estimado`.
* La varianza de la media por conglomerado estimado es `r varianza_media_conglomerado_estimado`.
* La varianza de la media por elemento estimado es `r varianza_media_elemento_estimado`.

# estimacion de la varianza de cada estimador

```{r}

# cuasivarianza muestral entre conglomerados
cuasi_muestral_entre <- muestra_1_etapa %>%
  mutate(yi = map(data, ~ sum(.))) %>%
  unnest(yi) %>%
  select(yi) %>%
  mutate(s2bi = ((yi - mean(yi))^2) / (n - 1)) %>%
  summarise(s2b = sum(s2bi))
# cuasivarianza muestral dentro de conglomerados
cuasi_muestral_dentro <- muestra_1_etapa %>%
  mutate(s2wi = map(data, ~ var(x = .))) %>%
  unnest(s2wi) %>%
  select(s2wi)
# varianzas estimadas
estimada_varianza_total_estimado <- ((N^2) * ((1 / n) - (1 / N)) * cuasi_muestral_entre$s2b) +
    ((N / n) * (M^2) * ((1 / m) - (1 / M)) * sum(cuasi_muestral_dentro$s2wi))
estimada_varianza_media_conglomerado_estimado <- estimada_varianza_total_estimado / (N^2)
estimada_varianza_media_elemento_estimado <- estimada_varianza_media_conglomerado_estimado / (M^2)

```


* La estimada de la varianza del total estimado es `r estimada_varianza_total_estimado`.
* La estimada de la varianza de la media por conglomerado estimado es `r estimada_varianza_media_conglomerado_estimado`.
* La estimada de la varianza de la media por elemento estimado es `r estimada_varianza_media_elemento_estimado`.
